臺灣士林地方法院民事裁定
111年度聲字第179號
聲  請  人
即  被  告  華冠通訊股份有限公司
法定代理人  李森田  
訴訟代理人  湯東穎律師
            孟憲安律師
相  對  人
即  原  告  株式会社ドリーム・トレイン・インターネット(D
            ream Train Internet 股份有限公司)
法定代理人  清水高  
訴訟代理人  張勝傑律師
            許瀞方律師
            江承頤律師
上列當事人間請求許可執行外國法院確定判決事件（本院111年
度重訴字第331號），被告聲請命原告供訴訟費用之擔保，本院
裁定如下：            
    主  文
相對人應於本裁定正本送達之日起四十日內，為聲請人供訴訟費
用之擔保新臺幣參佰柒拾陸萬元，或以日商三菱日聯銀行股份有
限公司台北分公司出具之保證書代之，逾期不供擔保，即駁回相
對人之訴。
    理  由
一、原告於中華民國無住所、事務所及營業所者，法院應依被告
    聲請，以裁定命原告供訴訟費用之擔保，並應於裁定中定擔
    保額及供擔保之期間，所定擔保額，以被告於各審級應支出
    之費用總額為準，原告於裁定所定供擔保之期間內不供擔保
    者，法院應以裁定駁回其訴，民事訴訟法第96條第1項前段
    、第99條、第101條前段分別定有明文。而民事訴訟法第96
    條第1項規定之立法意旨無非係因原告於中華民國無住所、
    事務所及營業所者，將來訴訟終結命其負擔賠償訴訟費用時
    ，難免執行困難，為保全被告利益，始設此預供訴訟費用擔
    保之規定；該條所謂在中華民國境內無住所、事務所及營業
    所者，應指在中華民國司法權所及之轄區無住所、事務所或
    營業所而言（最高法院96年度台抗字第150號裁定意旨參照
    ）。又所謂被告於各審級應支出之費用總額，係指法院預計
    被告於本案第一審至第三審訴訟程序中，可能支出各項訴訟
    費用之總額而言。再依民事訴訟法第466條之1第1項及466條
    之3第1項之規定，對於第二審判決上訴，上訴人應委任律師
    為訴訟代理人；第三審律師之酬金，為訴訟費用之一部，並
    應限定其最高額。而上開律師之支給標準依法院選任律師及
    第三審律師酬金核定支給標準第4條第1項第1款規定，法院
    裁定律師酬金，應斟酌案情之繁簡、訴訟之結果及律師之勤
    惰，民事財產權之訴訟，於訴訟標的金額或價額百分之三以
    下為之，但最高不得逾新臺幣（下同）500,000元。但律師
    與當事人約定之酬金較低者，不得超過其約定。是被告於第
    二審及第三審可能支出之裁判費、委任第三審律師之酬金及
    其他可能支出之訴訟費用，均應屬上開擔保額之範疇。
二、經查：
  ㈠本件相對人對於其係依日本國法設立之法人，在我國無住所
    、事務所及營業所等情並無爭執（見本院卷第19頁），復未
    陳報在我國有何足以賠償訴訟費用之資產，且稱在我國國內
    開立銀行帳戶及以現金供擔保均有事實上之困難（見本院卷
    第21頁），可見相對人在我國境內並無足以賠償訴訟費用之
    資產甚明。則日後訴訟終結，如相對人敗訴，命相對人負擔
    賠償訴訟費用時，難免執行困難，為保全聲請人之利益，有
    命相對人預供訴訟費用擔保之必要，故聲請人聲請命相對人
    供訴訟費用之擔保，依前揭規定，於法有據。
  ㈡本院111年度重訴字第331號請求許可執行外國法院判決事件
    ，訴訟標的價額為124,747,927元，係可上訴第三審之案件
    。本件第一審裁判費為1,082,575元。第二審、第三審裁判
    費各為1,623,862元。第三審律師酬金，依前開法院選任律
    師及第三審律師酬金核定支給標準第4條第1項第1款之規定
    ，並審酌相對人起訴狀所載案情之繁簡，認宜按法院選任律
    師及第三審律師酬金核定支給標準第4條第1項第1款後段規
    定之酬金上限定之，為500,000元。
  ㈢本件第一審裁判費業由相對人繳納完竣，此部分無庸另行提
    供擔保；第二審及第三審之裁判費及第三審律師之酬金，則
    均屬上開定擔保額之範疇。是本件聲請人可能支出之歷審裁
    判費及第三審律師酬金之數額，合計為3,747,724元（計算
    式：1,623,862+1,623,862+500,000=3,747,724），再加計
    其他可能支出之證人旅費等訴訟費用，酌定相對人應供訴訟
    費用擔保之金額為3,760,000元。
  ㈣供擔保應提存現金或法院認為相當之有價證券，但當事人別
    有約定者，不在此限，前項擔保，得由保險人或經營保證業
    務之銀行出具保證書代之，應供擔保之原告，不能依前2項
    規定供擔保者，法院得許由該管區域內有資產之人具保證書
    代之，民事訴訟法第102條定有明文。另按當事人聲請以保
    險人或經營保證業務之銀行出具保證書以代擔保時，法院應
    於裁判主文具體特定保險人或銀行之名稱，法院辦理保險人
    或銀行出具保證書代擔保注意事項第1條亦定有明文。查相
    對人表明願以日商三菱日聯銀行股份有限公司台北分公司出
    具保證書以代擔保等語（見本院卷第20頁），經查該分公司
    確有辦理我國國內保證業務，有金融機構基本資料查詢結果
    可查（見本院卷第34頁），相對人所請核與前開規定相符，
    應准許得以日商三菱日聯銀行股份有限公司台北分公司所出
    具之同額保證書為相對人供訴訟費用之擔保。爰命相對人於
    本裁定正本送達之日起40日內為聲請人提供訴訟費用之擔保
    3,760,000元，或以日商三菱日聯銀行股份有限公司台北分
    公司出具之保證書代之，逾期未提供者，即依民事訴訟法第
    101條前段規定，駁回相對人之訴。
三、爰裁定如主文。
中　　華　　民　　國　　111 　年　　11　　月　　10　　日
                  民事第三庭法  官  江哲瑋
以上正本係照原本作成。
如對本裁定抗告，應於裁定送達後10日內向本院提出抗告狀，並
繳納抗告費新臺幣1,000 元。
中　　華　　民　　國　　111 　年　　11　　月　　10　　日
                            書記官  張祐誠